臺灣花蓮地方法院刑事判決　　　　　　　　　　　　　　九十年度訴字第三一六號
　　公　訴　人　臺灣花蓮地方法院檢察署檢察官
　　被　　　告　丁○○
　　指定辯護人　本院公設辯護人　甲○
右列被告因傷害等案件，經檢察官提起公訴（九十年度偵字第二０二四號），本院判
決如左：
    主  文
丁○○傷害人之身體，處拘役參拾日，如易科罰金，以參佰元折算壹日；又以加害生
命、身體之事，恐嚇他人，致生危害於安全，處拘役參拾日，如易科罰金，以參佰元
折算壹日。應執行拘役伍拾日，如易科罰金，以參佰元折算壹日；又殺人未遂，處有
期徒刑伍年貳月，扣案之鐮刀壹把沒收。
    事  實
一、丁○○與乙○○因感情不睦而離婚後，仍同住在花蓮縣吉安鄉○里○街八十六號
    住宅內，丁○○復與乙○○爭吵後，竟為下列犯行：
（一）於民國九十年六月二十一日凌晨一時許，在上址與乙○○發生爭執後，丁○○
      竟基於傷害之犯意，用手臂用力壓乙○○之脖子，致乙○○受有前頸挫傷之害
      後，乙○○打算回娘家，致丁○○氣有未平，竟另行起意，以加害生命、身體
      之事對乙○○恐嚇稱：「若你離開回去娘家，就要對你娘家不利」等語，使乙○○心生畏懼，而危害於其安全。
（二）嗣乙○○受丁○○之毆打、恐嚇後，乃於翌（二十二）日以電話將上情告知其
      哥哥丙○○，丙○○恐其妹受傷害，乃於同日下午二時三十分許，到丁○○上
      開住處要帶張女回娘家，丁○○見狀心生不悅，即以加害生命、身體之事對丙○○嚇稱：「你不能帶乙○○回去，否則給你好看」等語，使丙○○心生畏懼
      ，而危害其安全。因丙○○因受恐嚇後，即打算帶乙○○儘快離開該處所，嗣
      丙○○正帶同乙○○離開時，丁○○竟基於殺人之犯意，持其所有用以削竹筍
      所用之鋒利鐮刀一把，朝丙○○之脖子砍殺一刀，致丙○○頸部氣管部位，受
      有左側貼肌腱全斷、右側貼肌腱部分切斷之傷害，幸經緊急送醫治療，始倖免
      於死難。
二、案經乙○○、丙○○訴由花蓮縣警察局吉安分局移送臺灣花蓮地方法院檢察署檢
    察官偵查起訴。
    理  由
甲、被告傷害、恐嚇乙○○部分：
一、訊據被告丁○○對於傷害乙○○部分坦承不諱，核與告訴人乙○○指訴情節相符
    ，並有慈濟醫院出具之診斷證明書一紙附偵查卷可稽。惟否認有恐嚇乙○○行為
    ，並辯稱：當天爭吵後僅用很大聲的口氣對她講話云云，經查，被告恐嚇乙○○
    之事實，除經告訴人乙○○指訴綦詳外，被告在爭吵時既有傷害乙○○之行為，
    且於翌日，乙○○欲與其兄丙○○返回娘時，果遭被告以鐮刀砍殺之情事判斷，
    復參以被告所自承之當時對乙○○講話很大聲等情以觀，足認被告與乙○○爭吵
    後，因乙○○欲回娘家，於氣憤之餘，對乙○○嚇稱：「若你離開回去娘家，就
    要對你娘家不利」等語之事實，應屬真實，被告所辯不足採信，事證明確，此部
    分犯行堪以認定。
乙、被告恐嚇、殺丙○○未遂部分：
一、訊據被告固承認持鐮刀一把砍丙○○頸部氣管位置一刀之事實，然否認當時有對
    丙○○為恐嚇行為，且他沒有要殺死丙○○之意思，辯稱：當時丙○○要帶乙○○回去，我在氣憤當中說了一些吵架和難聽的話，但究竟說了什麼話已經忘記了
    ，後來我才拿鐮刀砍了他脖子一刀，砍的時候，沒有說要給他死，只是說一些吵
    架的話而已云云。然查，前揭被告確有對丙○○口出：「你不能帶乙○○回去，
    否則給你好看」等語，及以鐮刀砍丙○○脖子並說要殺死丙○○等事實，業據被
    害人丙○○指訴甚詳，核與在場目擊之乙○○證述情節相符，並有門諾醫院出具
    之診斷證明書、以及本院向門諾醫院函查之丙○○當日就醫及傷勢狀況資料各一
    份附卷可查，復有鐮刀一把、沾染被害人大量血液之被告當時所穿之上衣一件、
    現場血跡斑斑之照片四幀在卷可佐。
二、而扣案之鐮刀，係被告做生意時，用以割竹筍所用，非常銳利，除經被告當庭供
    承外，亦經本院當庭勘驗結果，刀刃長度約十三公分，確實刀鋒銳利，為足取人
    命之凶器，亦有本院勘驗筆錄可按；另查人之頸部人，係關係人體生命之重要部
    位，均屬人身之要害，而上揭鐮刀係鋒利之銳器，以之砍割人之頸處，已足取人
    命，此當為被告所明知或可得而知，而被告竟持之砍割被害人丙○○之前頸氣管
    部位長達十二公分，造成前頸部深部刀傷，左側頸肌肉全切斷，右側頸肌肉部份
    切斷，已有前開證明書及傷勢資料可證外，被害人頸部傷勢經本院當庭勘驗結果
    ，傷口位置正位於頸部正面之氣管上，有本院筆錄及照片在卷可查，而氣管係人
    呼吸之所依賴，如經割斷，將遭致死亡，被告以鋒利之鐮刀砍割被害人之氣管。
    再參以被告砍殺被害人頸部氣管後，被害人傷口之大量血跡已噴在被告所穿著之
    上衣上時，被告未立即停手，猶與被害人互搶鐮刀等情，除經被害人丙○○、乙○○指陳甚詳外，亦經證人即被告之兄長戊○○到庭證述屬實，顯見當時被告確
    有殺死被害人之犯意，否則何以被害人頸部已受重大傷害後，仍不肯放棄兇刀，
    而與被害人互搶之理，綜上，被告有殺人之犯意已彰彰甚明。末查被告僅以丙○○要帶乙○○回娘家之些微小事，即大動甘火，以刀砍人等情判斷，佐以被告所
    自承之在氣憤當中說了一些吵架和難聽的話等情以觀，被告在當時確有恐嚇丙○○之行為無訛。本件事證已臻明確，被告對丙○○之恐嚇及殺人未遂犯行洵堪認
    定。
三、核被告所為，係犯刑法刑法第二百七十七條第一項傷害罪、第三百零五條之恐嚇
    罪、第二百七十一條第二項、第一項之殺人未據罪。雖公訴人認被告所為之二次
    恐嚇行為間，有連續犯之關係，然查被告係於恐嚇乙○○致使其不敢返回娘後，
    於翌日因阻止丙○○帶乙○○離開無效後，方對丙○○為恐嚇行為，該次之恐嚇
    行為，應係另行起意，而被告對丙○○為恐嚇之危險行為，復為其後持鎌刀殺丙○○之實害行為所吸收，應論以殺人未遂罪，而無再論以恐嚇罪之餘地。又被告
    所犯上開各罪，犯意各別、行為互殊，構成要件不同，應予分論併罰。又被告著
    手於殺人之行為而不遂，應依刑法第二十六條前段之規定減輕其刑。爰審被告無
    前科之素行，並參酌被告之犯罪手段、犯罪時所受之刺激及犯罪所生之損害，並
    犯罪後供承大部份犯行且與被害人丙○○達成民事和解，賠償十萬元顯見悔意，
    及其右臂有肢障情形等一切情狀，分別量處如主文所示之主刑，並就所處拘役部
    分，諭知易科罰金之折算標，並定其應執行刑。至扣案之鐮刀一把，係被告所有
    供本件犯罪所用之物，業據被告供承在卷，應宣告沒收之。
據上論斷，應依刑事訴訟法第二百九十九條第一項前段，刑法第二百七十七條第一項
、第三百零五條、第二百七十一條第一項、第二十六條前段、第四十一條第一項前項
、第三十八條第一項第二款、第五十一條第六款，罰金罰鍰提高標準條例第一條前段
、第二條，判決如主文。
中      華      民      國    九十一    年      三      月    二十一    日
                              臺灣花蓮地方法院刑事庭
                                  法  官  吳  順  龍
右正本證明與原本無異。
如對本判決不服，應於送達後十日內，向本院提出上訴狀。（應抄附繕本）告訴人或
被害人如對於本判決不服者，應具備理由請求檢察官上訴，其上訴期間之計算係以檢
察官收受判決正本之日期為準。
                                  法院書記官
中      華      民      國    九十一    年      三      月    二十七    日
附錄本判決論罪之法律條文：
刑法第二百七十七條第一項：
傷害人之身體或健康者，處三年以下有期徒刑，拘役或一千元以下罰金。
刑法第三百零五條：
以加害生命、身體、自由、名譽、財產之事恐嚇他人，致生危害於安全者，處二年以
下有期徒刑、拘役或三百元以下罰金。
刑法第二百七十一條第一項、第二項：
殺人者，處死刑、無期徒刑或十年以上有期徒刑。
前項之未遂犯罰之。
預備犯第一項之罪者，處二年以下有期徒刑。
